【裁判字號】    97,訴,417
【裁判日期】    981020
【裁判案由】    債務人異議之訴
【裁判全文】
臺灣屏東地方法院民事判決               97年度訴字第417號
原      告  乙○○
                        4之1.
訴訟代理人  蔡將葳律師
被      告  甲○○
訴訟代理人  史雙全律師
上列當事人間債務人異議之訴事件，本院於民國98年10月6 日言
詞辯論終結，判決如下：
    主  文
確認被告持有如附表一即本院九十四年度票字第二五五五號及附
表二即本院九十四年度票字第二五五六號民事裁定所示本票債權
對原告不存在。
本院九十七年度執字第二五００一號及九十七年度執字第三一三
九二號清償票款強制執行事件對原告所為強制執行程序應予撤銷
。
被告應返還原告新臺幣捌拾伍萬元及自民國九十七年九月十三日
起至清償日止，按年息百分之五計算之利息。
訴訟費用由被告負擔。
本判決命被告給付部分於原告以新臺幣貳拾捌萬仟佰元供擔
保後得假執行；被告預以新臺幣捌拾伍萬元供擔保後得免為假執
行。
    事實及理由
一、按訴狀送達後，原告不得將原訴變更或追加他訴。但請求之
    基礎事實同一者，及不甚礙被告之防禦及訴訟之終結者，不
    在此限，民事訴訟法第255 條第1 項第2 款、第7 款分別定
    有明文。本件原告起訴原請求(一)確認被告持有如本院94年度
    票字第2555號民事裁定即附表一所示本票及第2556號民事裁
    定即附表二所示本票之債權對原告不存在。(二)本院97年度執
    字第25001 號清償票款強制執行事件對原所為強制執行程序
    應予撤銷；(三)被告應返還原告新臺幣（下同）85萬元及自起
    訴狀繕本送達翌日即民國97年9 月13日起至清償日止按年息
    5 ％計算之利息。嗣於審理中追加請求：本院97年度執字第
    31392 號強制執行事件所為強制執行程序應予撤銷。以其請
    求之基礎事實同一，且不甚礙被告之防禦及訴訟終結，核與
    前開法條規定並無不合，自得准許，合先敘明。
二、原告主張：
  (一)被告於94年間以執有原告於92年1l月16日簽發，面額各為3
    萬元，到期日均為93年6 月1 日之本票共60紙，分別向本院
    聲請核發94年度票字第2555號、第2556號民事裁定，對附表
    一及附表二所示本票准許強制執行（下稱系爭60張本票）。
    嗣經多次對原告財產為強制執行，其中被告持本院94年度票
    字第2556號裁定及其債權憑證，先後聲請臺灣臺北地方法院
    95年度執甲字第5599號、臺灣桃園地方法院96年度執珩字第
    23214 號、臺灣高雄地方法院97年度司執恭字第12230 號等
    強制執行事件對原告任職軍中之薪資債權為強制執行，合計
    受償金額約為85萬元；另被告並再持本院94年度票字第2555
    號、第2556號民事裁定並債權憑證，據以分別向本院聲請97
    年度執字第25001 號及第31392 號清償票款強制執行事件，
    對原告在臺灣銀行屏東分行存款債權為強制執行。系爭60張
    本票，發票日載為「92年11月16日」，到期日為「93年6 月
    1 日」，而系爭本票上之簽名及金額欄之字跡雖是原告所寫
    ，惟發票日「92年11年16日」、到期日「93年6 月1 日」及
    發票人地址「屏東市○○路○ 段399 巷40弄4 之1 號」均係
    遭被告以「蓋用條戳」（用意顯避免遭查驗筆跡）方式所偽
    造，系爭本票既原屬無效空白票據，被告執票人自無從取得
    任何票載權利。
  (二)按當事人主張有利於己之事實者，應就事實有舉證之責任，
    民事訴訟法第277 條定有明文。支票（本票）亦同為無因證
    券，僅就支票作成前之債務關係，無庸證明其原因而已，至
    該支票本身是否真實，是否為發票人所作成，即應由支票債
    權人負證明之責，最高法院著有50年度台上字第1659號判例
    意旨可資參照。故發票人主張本票係偽造，對執票人提起確
    認本票係偽造或本票債權不存在之訴，應由執票人就本票為
    真正之事實，先負舉證責任，亦經最高法院65年度第6 次民
    庭庭推總會決議（一）參照。又按欠缺本法所規定票據上應
    記載事項之一者，其票據無效。但本法別有規定者，不在此
    限。執票人善意取得已具備本法規定應記載事項之票據者，
    得依票據文義行使權利；票據債務人不得以票據原係欠缺應
    記載事項為理由，對於執票人主張票據無效。票據上之記載
    ，除金額外，得由原記載人於交付前改寫之。但應於改寫處
    簽名，票據法第ll條亦有明文。而票據法第11條係強行規定
    ，應記載事項若有欠缺，該票據即屬無效。關於系爭60張本
    票，其上所載發票日、到期日及發票人地址皆係以蓋用條戳
    （橡皮章）方式填載，惟金額欄及簽名欄則係以手寫方式為
    之，揆諸一般社會上通念，倘系爭60張本票上上述發票日、
    到期日及發票人地址之記載皆為原告所填載，原告儘可直接
    在本票上採行與簽名及金額相同之手寫方式，豈會大費周章
    ，特地事前刻用「日期橡皮章」，甚至是「地址橡皮章」再
    加以蓋用之理？
  (三)再者，原告並未向被告借款180 萬元，更不曾收受被告交付
    之180 萬元借款。支票為無因證券，支票債權人就其取得支
    票之原因，固不負證明之責任，惟執票人既主張支票係發票
    人借款而簽發交付，以為清償方法，消費借貸並未成立，則
    就借款之已交付事實，即應由執票人負舉證責任。最高法院
    做成73年1 月10日第1 次民事庭會議決議（二）可供參考。
    次按支票固為無因證券，票據債務人不得以自己與發票人或
    執票人前手間所存在之抗辯事由，對抗執票人。然發票人非
    不得以自己與執票人間所存之抗辯事由對抗執票人，此觀票
    據法第13條本文之反面解釋自明。發票人主張基礎原因關係
    不存在之抗辯，執票人應就基礎原因關係存在之積極事實，
    負舉證責任。而消費借貸為要物契約，因金錢或其他代替物
    之交付而生效力。支票為文義證券及無因證券，支票上權利
    係依支票文義而發生，與其基礎之原因關係各自獨立，支票
    上權利之行使，不以其原因關係存在關係各自獨立，支票上
    權利之行使，不以其原因關係存在為前提，尚難因執有支票
    ，即得證明其所主張之原因關係為存在。被告既主張其持有
    系爭本票係因原告向其借款，並陳明相關款項係陸續交付，
    其已與系爭60張本票之「92年10月30日」、「92年11月16日
    」即指系爭60紙本票分別係在92年11月16日及92年11月16日
    兩天所簽發不相符合。且依上開最高法院決議及判決意旨，
    本件被告所為原告向其借款並已交付借款之主張既為原告所
    否認，自應由被告執票人就系爭本票基礎原因關係存在之積
    極事實，負舉證責任。
  (四)系爭本票債權既不存在，被告經由強制執行程序所獲得之85
    萬元利益，乃屬無法律上原因，被告依法亦應返還原告，爰
    依民事訴訟法第247 條第1 項前段及強制執行法第14條第2
    項及民法第179 條之明定，提起本件訴訟，請求確認系爭本
    票債權不存在、撤銷強制執行程序，並命被告返還不當得利
    等語，並聲明：(一)確認被告持有如附表一所示本票（即本院
    94年度票字第2555號裁定所示本票）及附表二所示本票（即
    本院94年度票字第2556號裁定所示本票），對原告之票據債
    權不存在。(二)本院97年度執字第25001 號及本院97年度執字
    第31392 號清償票款強制執行事件所為強制執行程序，應予
    撤銷。(三)被告應返還原告85萬元，及自本件起訴狀繕本送達
    翌日即97年9 月13日起至清償日止，按年息5 ％計算之利息
    。(四)第3 項聲明，原告願供擔保，請准宣告假執行。
  (五)對被告抗辯之陳述：
  1.交付系爭60張本票之經過是由伊在屏東機場航空站內交給證
    人丙○○，證人丙○○要求其簽發面額3 萬元之本票共計60
    張，本票是證人丙○○要求簽發的，因當時與丙○○為男女
    朋友關係，所以答應其要求，至於先前強制執行期間未提出
    異議是因為當時仍在軍中任職，有所顧慮而未異議，況且其
    在軍中之薪資每月約有9 萬餘元，加上其餘年終及飛行獎金
    總年收入超過220 萬元，不需向被告借款；另原告先前曾提
    領100 萬元借給證人丙○○，資金來源是於92年2 月間由伊
    向中央信託局申辦信用貸款150 萬元，並撥入原告在該局北
    高雄分局帳號0000000000000 號內，同日轉帳100 萬元存入
    原告設於屏東潭墘郵局帳號00000000000000號帳戶內，於92
    年8 月28日（書狀誤繕為98年8 月28日）原告自上述郵局提
    領現金100 萬元交給證人丙○○，丙○○並依其與原告之約
    定，自92年10月起按月匯款2 萬元至原告在中央信託局之帳
    戶繳納貸款本息。另原告於93年3 月1 日又自上開郵局帳戶
    提領現金45萬元，連同手中5 萬元之現金交付丙○○。
  2.被告於92年10月底向臺灣土地銀行貸款120 萬元並非交給原
    告之借款資金，而是用以償還其購買坐落屏東縣潮州鎮○○
    段548 之2 地號土地及其上同段4811建號房屋之資金，被告
    係於92年10月27日向訴外人馬添發購買後，再於93年1 月13
    日出售訴外人陳彥宏。馬添發在上述土地與建物上原設定有
    最高限額150 萬元之抵押權，而抵押權人訴外人臺灣金聯資
    產管理股份有限公司（下稱臺灣金聯公司）係於92年4 月1
    日受讓自第一商業銀行股份有限公司，之後上述抵押權於92
    年10月31日清償辦理塗銷登記，被告則將上述土地與建物設
    定最高限額144 萬元之抵押權予臺灣土地銀行股份有限公司
    ，而陳彥宏於93年1 月13日買受上開房地後於同日持向合作
    金庫銀行辦理抵押權設定轉貸後，才於93年1 月14日辦理塗
    銷登記。可見被告上述金額應是作為購買上述房地之資金或
    是清償臺灣金聯公司之貸款資金之用途。
三、被告則以：
  (一)系爭60張本票並非被告蓋用條戳予以偽造，被告於收到系爭
    60張本票時，關於金額、簽名、發票日、到期日、住址均已
    蓋好。系爭60張本票發票日「92年11月16日」、「到期日93
    年6 月1 日」及發票人地址「屏東市○○路○ 段399 巷40弄
    4 之1 號」所蓋用條戳非被告偽造。而依據臺灣高等法院62
    年法律座談會民事類第17號提案支票中：如支票之發票年月
    日在執票人提示付款或行使追索權時尚未補充記載，應採甲
    說。其反面解釋，發票年月日在執票人提示付款或行使追索
    權時已有記載，應採乙說，即應由發票人負票據上責任。換
    言之，即發票人應舉證發票年月日是空白。退一步言之，本
    院若採用最高法院65年度第6 次民庭總會決議，由執票人先
    負舉證責任，其意係指本票上已記載之簽名、金額等，執票
    人要舉證為真正，不包括上述之執票人提示付款或行使追索
    權時已記載發票年月日。
  (二)原告之所以簽發系爭本票，係原告向被告借貸金錢，借款金
    額都是由被告在臺灣土地銀行潮州分行帳戶提領以後，再交
    付現金給原告。證人丙○○雖係被告之繼母，但金錢、事業
    與被告完全分開，被告有獨立之事業及銀行帳戶，證人丙○
    ○偶爾兼辦票據週轉借款、依民間習慣（債務人先簽本票，
    債權人再陸續放款）由原告找到丙○○向被告借錢，持來已
    簽妥（包含上開之蓋好條戳）之系爭本票做為借款收據，委
    由訴外人即被告之父親湯國自被告所有台灣土地銀行潮州分
    行之帳戶000000000000號領出，再由丙○○將現金轉交給原
    告，而先前經被告持本院94年度票字2556號裁定及2555號裁
    定分以本院95年度執字第55號及95年度執字第1977號執行事
    件分別換發債權憑證，再經臺灣台北地方法院、臺灣高雄地
    方法院、臺灣桃園地方法院、本院分別強制執行多次，原告
    均不曾提出抗告、確認債權不存在、或執行異議之訴，顯示
    原告默認被告並無偽造之情事及原告收到借款無誤，現再以
    訴訟爭執、違背民法148 條誠實及信用方法。另原告為高階
    職業軍官，其辦公室內定使用有日期、姓名、家庭通訊地址
    等橡皮圖章，或交代部屬辦，為簽發系爭多達60張本票，欲
    減少手寫之勞累，蓋用條戳也是合符常理，何來大費周章。
    且依非訴訟事件法第195 條，發票人應於20日內對執票人向
    法院提起確認之訴，惟原告遲至97年8 月22日才起訴，已逾
    時效等語置辯：並於本院聲明：1.請求駁回原告之訴。2.如
    受不利之判決，對原告第3 項聲明，被告願供擔保請准告免
    為假執行。
  (三)對原告抗辯之陳述：
  1.否認原告曾借款證人丙○○100 萬元或50萬元之事情。蓋如
    有借款何以均未寫借據。且證人丙○○之匯款非按月匯出，
    應非償還利息。而原告質疑之款項1,198,094 元，乃是被告
    以坐落屏東縣潮州鎮○○段548 之2 地號土地及其上同段48
    11建號房屋，於92年10月27日向馬添發購買後，於92年10月
    20日向臺灣土地銀行申辦最高限額144 萬元貸款，臺灣土地
    銀行則於同年10月31日撥款入被告000000000000號帳戶內，
    而其中1,198,094 元是貸款，3,500 元是代繳貸款利息。
  2. 臺灣金聯公司之抵押貸款清償資金是被告之父親湯國出資
     協助處理，而湯國已死亡，無從其查證資金及流向。而被
     告確實於92年10月31日領取貸款1,198,094 元，同日領出
     900,000元借給原告。
四、兩造不爭執事項：
  (一)被告持有原告簽發如附表一及附表二所示60張本票，經被告
    分別向本院以94年度票字第2555號及94年度票字第2556號民
    事裁定核發准許強制執行。被告現分別持上開2 件民事裁定
    向本院民事執行處以97年度執字第25001 號清償票款事件及
    97年度執字第31392 號清償票款事件對原告在臺灣銀行屏東
    分行存款債權先扣押754,816 元，嗣後又扣押共計965,156
    元（含上述先已扣押之部分）強制執行中。
  (二)前開附表一及附表二之本票上，發票人乙○○之簽名及金額
    「參萬元整」之字跡為原告所親寫。發票日期「92.10.30」
    、「92.11.16」及到期日「93.6.1」、發票人住址「屏東市
    ○○路○段399 巷40弄4 之1 號」均是蓋用橡皮條戳章。
  (三)被告因強制執行結果，已受償之金額為新臺幣85萬元。
五、爭執事項：(一)本判決附表一及附表二之本票上，發票日期「
    92.10.30」、「92.11.16」及到期日「93.6.1」、發票人住
    址「屏東市○○路○段399 巷40弄4 之1 號」所蓋用橡皮條
    戳章是否為被告偽造？或遭他人偽造？(二)原告有無持上開本
    票向原告借款180 萬元？(三)原告對於上開本票應否負發票人
    責任？本院94年票字第2555號及2556號民事裁定之本票債權
    是否存在？茲分述本院見解如下：
  (一)附表一及附表二之本票上，發票日期「92.10.30」、「92.
    11.16 」及到期日「93.6.1」、發票人住址「屏東市○○路
    ○段399 巷40弄4 之1 號」所蓋用橡皮條戳章是否為被告偽
    造？或遭他人偽造？
  1.按支票為要式證券，支票之作成，必依票據法第一百二十五
    條第一項第一款至第八款所定法定方式為之。支票之必要記
    載事項如有欠缺，除票據法另有規定外（如票據法第一百二
    十五條第二項及第三項）其支票即為無效（票據法第十一條
    第一項）。發票年、月、日為支票絕對必要記載事項，如未
    記載，其支票當然無效。最高法院著有63年台上字第2681號
    判例可供參照，此規定於本票亦在準用之列，票據法第124
    條亦有明文。
  2.關於系爭60張本票上，原告對於簽名及金額為伊所寫並未爭
    執，但對於系爭本票上關於發票日、到期日、住址之條戳否
    認有蓋用之事實，則關於原告交付時有該蓋用各該事項，乃
    屬有利被告之積極事實，原告已就系爭60張本票否認為有效
    票據，則被告應就票據之非無效負舉證責任，而被告所舉證
    人丙○○到庭雖證述：系爭60張本票是原告開給伊調現金用
    。伊和原告是高中同學，也是好朋友，是男女關係已分手，
    票借錢時間是92年的時候，先前因原告的胞妹要買房子有困
    難，所以90、91年向伊借15萬，92年12月因原告要用錢，所
    以請伊幫忙調錢，也不知道他為何要開這麼多張，總額是18
    0 萬，一次開小額60張本票交給伊，要用錢，就拿給他。
    要用多少就給多少。借他的錢是從被告的存摺中領出來給他
    的，原告借的過程均沒有還我錢。他說退伍後要處理，但是
    退伍後就避不見面。（本件借款的最後一筆期間為何？）最
    後一筆是93年4 月19日，這都是從被告帳戶提出來的。（為
    何被告的帳戶給你保管？）被告是伊的金主，他的錢會借伊
    週轉。（系爭60張本票交給你的時候，是否只有原告的簽名
    和金額其他是空白？）不是。（原告稱住址、發票日、到期
    日都是你蓋橡皮戳章？）拿到的時候都是寫好了，所以不是
    本票放在伊那邊，讓伊自己開。沒有幫原告保管空白的本票
    簿。票是原告開好再拿給伊的。（系爭票都是在你的手上，
    有無交給被告過？）有，伊有給被告。不然，如何向被告拿
    錢。帳本伊這邊保管，伊替原告調錢，伊要向被告拿錢，錢
    是被告或是被告的父親交給伊的，票放在代書事務所中，並
    非伊自己提領的。票是1 次60張給被告看等語在卷（見本院
    卷第103 至106 頁），若證人丙○○所證述原告每次都是小
    額借款，用多少給多少，錢是被告或其父親所提領，並曾1
    次將系爭60張本票給被告看過等詞若屬實，然原告既僅是小
    額借款，且借款時間是何時亦未定，是否均要借180 萬元亦
    未確定，證人丙○○何以卻能於收到本票時即一次先給被告
    看過？且經本院質問有無向被告講清楚要借原告180 萬元，
    及全部要被告出錢之事，證人卻又答以「沒有向他講，伊給
    他看是表示錢要從被告帳戶提領出來」等語，經本院再質問
    「有講到這清楚？」時，證人丙○○又迴避答以「這不是清
    楚的問題」等語在卷，顯見系爭60張本票自始均是證人丙○
    ○所持有保管，被告僅是提供帳戶供其調度資金之用，而證
    人丙○○在本院證述均是避重就輕回答，且與原告原為男女
    朋友關係，現已分手而有嫌隙，則其所為證述係原告簽寫好
    交給伊云云，尚難以採信為實，此外被告並未能就系爭60張
    本票上關於發票日、到期日、住址等條戳確實是原告蓋用舉
    證為真正，則系爭60張本票因欠缺發票日之記載應為無效，
    可堪認定。
  (二)原告有無持上開本票向原告借款180萬元？
  1.按支票為無因證券，支票債權人就其取得支票之原因，固不
    負證明之責任，惟執票人既主張支票係發票人借款而簽發交
    付，以為清償方法，消費借貸並未成立，則就借款之已交付
    事實，即應由執票人負舉證責任。最高法院做成73年1 月10
    日第1 次民事庭會議決議（二）可供參考。
  2.而查，被告主張有交付借款予原告之事，除舉證人丙○○為
    證外，並提出付款明細表、臺灣土地銀行被告存摺交易明細
    為證（見本院卷第79至83頁），然關於其中90萬元資金部分
    ，被告雖嗣後抗抗辯是其以所有坐落屏東縣潮州鎮○○段54
    8 之2 地號土地及其上同段4811建號房屋，於92年10月27日
    向馬添發購買後，於92年10月20日向臺灣土地銀行申辦最高
    限額144 萬元貸款，臺灣土地銀行並於同年10月31日撥款入
    其在該行000000000000號帳戶內，而其中1,198,094 元是貸
    款，3,500 元是代繳貸款利息云云，然被告於提出上述房地
    貸款相關資料前，在本院於97年12月25日當庭訊問時，針對
    其上述帳戶內之1,198,094 元是何名目有該筆款項，被告當
    庭並無法答覆，並答稱其所有帳戶是其自己在使用，僅是有
    一資金帳戶，其會將錢存入由其父親調度使用運等語，有該
    筆錄可參，然被告說明上述款項是貸自臺灣土地銀行，乃是
    事後於98年2 月27日才另以書狀陳報說明，以被告當庭自承
    其為從事進出口貿易之業務主管，並曾從事代書之職，其並
    非社會歷練不深或智識不高之人，如該帳戶確實為伊使用，
    何以竟對自己帳戶內有該大筆資金竟不知是名目取得？顯見
    其自始不知有該筆借款之事，更遑論有交付之情。故其所稱
    曾將該90萬元交給原告尚難以採信。
  3.綜上，原告已否認有借款180 萬元之情事，而被告亦未能證
    明有交付借款180 萬元之情事，從而系爭60張本票之原因關
    係因被告未交付借款，消費借貸關係應認為並未成立。
  (三)原告對於上開本票應否負發票人責任？本院94年票字第2555
    號及2556號民事裁定之本票債權是否存在？
    承上所述，則原告依法無須負發票人之責任，且附表一本院
    本院94年票字第2555號民事裁定所示本票債權，及附表二所
    示本票即本院94年票字第2556號民事裁定所示本票債權對原
    告亦均屬不存在。
  (四)原告之系爭60張本票債權既屬不存在，則被告對原告之財產
    所為本院97年度執字第25001 號及本院97年度執字第31392
    號清償票款強制執行事件所為強制執行程序，依法均應予撤
    銷。而按無法律上之原因而受利益，致他人受損害者，應返
    還其利益。雖有法律上之原因，而其後已不存在者，亦同。
    民法第179 條定有明文。而查被告先前收取之85萬元雖係其
    取得係因本院本票裁定強制執行所得，取得當時並非無法律
    上原因，然現因原有之原因關係業經本院認定不存在，故依
    前開法條後段規定，自仍有不當得利規定適用，故依法仍應
    返還原告85萬元。從而原告請求其返還已收取之85萬元及自
    本件起訴狀繕本送達翌日即97年9 月13日起至清償日止，按
    年息5 ％計算之利息，於法有據，應予准許。
  (五)假執行之宣告：
    原告就其第3 項聲明陳明願供擔保，聲請宣告假執行，被告
    亦陳明如受不利判決願供擔保，請准宣告免為假執行，互核
    其聲請均無不合，爰分別酌定相當擔保金額各為准許之。
六、末按「非訟事件法第101 條第1 項雖規定：「發票人主張本
    票係偽造、變造者，應於接到前條裁定（准許本票強制執行
    裁定）後二十日之不變期間內，對執票人向為裁定法院提起
    確認之訴。」但逾二十日起訴者，僅無同法條第二項執行法
    院應停止強制執行規定之適用，非謂不得起訴，是該二十日
    並非不變期間。且准許本票強制執行之裁定，性質上屬非訟
    事件，初無確定實體上權利義務關係之效力，依民國八十五
    年十月九日修正公佈之強制執行法第十八條第二項規定，於
    其抗告程式中，法院尚得因必要情形或依聲請定相當並確實
    之擔保，裁定停止執行；則本票經法院裁定准許強制執行後
    ，債務人如基於本票係偽造、變造之原因，提起確認本票債
    權不存在訴訟者，依舉輕明重之法理，自應許其提供擔保，
    停止強制執行，以避免債務人發生不能回復之損害。」最高
    法院著有87年度台抗字第164 號判決可供參考。本件被告抗
    辯原告未於本院94年票字第2555號及2556號民事裁定後20日
    起訴，依法不得再提起本訴云云，惟參照上述最高法院判決
    意旨，該20日期間並非不變期間，僅無同法條第2 項執行法
    院應停止強制執行規定之適用，並非不得起訴，故被告上開
    抗辯容屬有誤，附此敘明。
七、本件事證已臻明確，兩造其餘主張、陳述及立證方法，經核
    於判決不生影響，爰不逐一論列，附此敘明。
據上論結：原告之訴為有理由，依民事訴訟法第78條、第390 條
第2 項、第392 條第2 項，判決如主文。
中    華    民    國    98    年    10    月    20    日
                  民事第一庭    法  官  潘快
 附表一：（即本院94年度票字第2555號民事裁定之附表）
┌────────────────────────────────────────┐
│本票附表：至清償日止利息按週年利率 6% 計算                    97年度訴字第417號│
├──┬──────┬───────┬──────┬──────┬─────┬──┤
│編號│發   票   日│票  面  金  額│到   期   日│利息起算日  │票據號碼  │備考│
│    │            │（新  臺  幣）│            │            │          │    │
├──┼──────┼───────┼──────┼──────┼─────┼──┤
│001 │92年11月16日│30,000元      │93年6月1日  │93年6月1日  │CH686441  │    │
├──┼──────┼───────┼──────┼──────┼─────┼──┤
│002 │92年11月16日│30,000元      │93年6月1日  │93年6月1日  │CH686442  │    │
├──┼──────┼───────┼──────┼──────┼─────┼──┤
│003 │92年11月16日│30,000元      │93年6月1日  │93年6月1日  │CH686443  │    │
├──┼──────┼───────┼──────┼──────┼─────┼──┤
│004 │92年11月16日│30,000元      │93年6月1日  │93年6月1日  │CH686444  │    │
├──┼──────┼───────┼──────┼──────┼─────┼──┤
│005 │92年11月16日│30,000元      │93年6月1日  │93年6月1日  │CH686445  │    │
├──┼──────┼───────┼──────┼──────┼─────┼──┤
│006 │92年11月16日│30,000元      │93年6月1日  │93年6月1日  │CH686446  │    │
├──┼──────┼───────┼──────┼──────┼─────┼──┤
│007 │92年11月16日│30,000元      │93年6月1日  │93年6月1日  │CH686447  │    │
├──┼──────┼───────┼──────┼──────┼─────┼──┤
│008 │92年11月16日│30,000元      │93年6月1日  │93年6月1日  │CH686448  │    │
├──┼──────┼───────┼──────┼──────┼─────┼──┤
│009 │92年11月16日│30,000元      │93年6月1日  │93年6月1日  │CH686449  │    │
├──┼──────┼───────┼──────┼──────┼─────┼──┤
│010 │92年11月16日│30,000元      │93年6月1日  │93年6月1日  │CH686450  │    │
├──┼──────┼───────┼──────┼──────┼─────┼──┤
│011 │92年11月16日│30,000元      │93年6月1日  │93年6月1日  │CH686451  │    │
├──┼──────┼───────┼──────┼──────┼─────┼──┤
│012 │92年11月16日│30,000元      │93年6月1日  │93年6月1日  │CH686452  │    │
├──┼──────┼───────┼──────┼──────┼─────┼──┤
│013 │92年11月16日│30,000元      │93年6月1日  │93年6月1日  │CH686453  │    │
├──┼──────┼───────┼──────┼──────┼─────┼──┤
│014 │92年11月16日│30,000元      │93年6月1日  │93年6月1日  │CH686454  │    │
├──┼──────┼───────┼──────┼──────┼─────┼──┤
│015 │92年11月16日│30,000元      │93年6月1日  │93年6月1日  │CH686455  │    │
├──┼──────┼───────┼──────┼──────┼─────┼──┤
│016 │92年11月16日│30,000元      │93年6月1日  │93年6月1日  │CH686456  │    │
├──┼──────┼───────┼──────┼──────┼─────┼──┤
│017 │92年11月16日│30,000元      │93年6月1日  │93年6月1日  │CH686457  │    │
├──┼──────┼───────┼──────┼──────┼─────┼──┤
│018 │92年11月16日│30,000元      │93年6月1日  │93年6月1日  │CH686458  │    │
├──┼──────┼───────┼──────┼──────┼─────┼──┤
│019 │92年11月16日│30,000元      │93年6月1日  │93年6月1日  │CH686459  │    │
├──┼──────┼───────┼──────┼──────┼─────┼──┤
│020 │92年11月16日│30,000元      │93年6月1日  │93年6月1日  │CH686460  │    │
└──┴──────┴───────┴──────┴──────┴─────┴──┘
 附表二：（即本院94年度票字第2556號民事裁定之附表）
┌────────────────────────────────────────┐
│本票附表：至清償日止利息按週年利率 6% 計算                    97年度訴字第417號│
├──┬──────┬───────┬──────┬──────┬─────┬──┤
│編號│發   票   日│票  面  金  額│到   期   日│利息起算日  │票據號碼  │備考│
│    │            │（新  臺  幣）│            │            │          │    │
├──┼──────┼───────┼──────┼──────┼─────┼──┤
│001 │92年10月30日│30,000元      │93年6月1日  │93年6月1日  │CH686401  │    │
├──┼──────┼───────┼──────┼──────┼─────┼──┤
│002 │92年10月30日│30,000元      │93年6月1日  │93年6月1日  │CH686402  │    │
├──┼──────┼───────┼──────┼──────┼─────┼──┤
│003 │92年10月30日│30,000元      │93年6月1日  │93年6月1日  │CH686403  │    │
├──┼──────┼───────┼──────┼──────┼─────┼──┤
│004 │92年10月30日│30,000元      │93年6月1日  │93年6月1日  │CH686404  │    │
├──┼──────┼───────┼──────┼──────┼─────┼──┤
│005 │92年10月30日│30,000元      │93年6月1日  │93年6月1日  │CH686405  │    │
├──┼──────┼───────┼──────┼──────┼─────┼──┤
│006 │92年10月30日│30,000元      │93年6月1日  │93年6月1日  │CH686406  │    │
├──┼──────┼───────┼──────┼──────┼─────┼──┤
│007 │92年10月30日│30,000元      │93年6月1日  │93年6月1日  │CH686407  │    │
├──┼──────┼───────┼──────┼──────┼─────┼──┤
│008 │92年10月30日│30,000元      │93年6月1日  │93年6月1日  │CH686408  │    │
├──┼──────┼───────┼──────┼──────┼─────┼──┤
│009 │92年10月30日│30,000元      │93年6月1日  │93年6月1日  │CH686409  │    │
├──┼──────┼───────┼──────┼──────┼─────┼──┤
│010 │92年10月30日│30,000元      │93年6月1日  │93年6月1日  │CH686410  │    │
├──┼──────┼───────┼──────┼──────┼─────┼──┤
│011 │92年10月30日│30,000元      │93年6月1日  │93年6月1日  │CH686411  │    │
├──┼──────┼───────┼──────┼──────┼─────┼──┤
│012 │92年10月30日│30,000元      │93年6月1日  │93年6月1日  │CH686412  │    │
├──┼──────┼───────┼──────┼──────┼─────┼──┤
│013 │92年10月30日│30,000元      │93年6月1日  │93年6月1日  │CH686413  │    │
├──┼──────┼───────┼──────┼──────┼─────┼──┤
│014 │92年10月30日│30,000元      │93年6月1日  │93年6月1日  │CH686414  │    │
├──┼──────┼───────┼──────┼──────┼─────┼──┤
│015 │92年10月30日│30,000元      │93年6月1日  │93年6月1日  │CH686415  │    │
├──┼──────┼───────┼──────┼──────┼─────┼──┤
│016 │92年10月30日│30,000元      │93年6月1日  │93年6月1日  │CH686416  │    │
├──┼──────┼───────┼──────┼──────┼─────┼──┤
│017 │92年10月30日│30,000元      │93年6月1日  │93年6月1日  │CH686417  │    │
├──┼──────┼───────┼──────┼──────┼─────┼──┤
│018 │92年10月30日│30,000元      │93年6月1日  │93年6月1日  │CH686418  │    │
├──┼──────┼───────┼──────┼──────┼─────┼──┤
│019 │92年10月30日│30,000元      │93年6月1日  │93年6月1日  │CH686419  │    │
├──┼──────┼───────┼──────┼──────┼─────┼──┤
│020 │92年10月30日│30,000元      │93年6月1日  │93年6月1日  │CH686420  │    │
├──┼──────┼───────┼──────┼──────┼─────┼──┤
│021 │92年10月30日│30,000元      │93年6月1日  │93年6月1日  │CH686421  │    │
├──┼──────┼───────┼──────┼──────┼─────┼──┤
│022 │92年10月30日│30,000元      │93年6月1日  │93年6月1日  │CH686422  │    │
├──┼──────┼───────┼──────┼──────┼─────┼──┤
│023 │92年10月30日│30,000元      │93年6月1日  │93年6月1日  │CH686423  │    │
├──┼──────┼───────┼──────┼──────┼─────┼──┤
│024 │92年10月30日│30,000元      │93年6月1日  │93年6月1日  │CH686424  │    │
├──┼──────┼───────┼──────┼──────┼─────┼──┤
│025 │92年10月30日│30,000元      │93年6月1日  │93年6月1日  │CH686425  │    │
├──┼──────┼───────┼──────┼──────┼─────┼──┤
│026 │92年10月30日│30,000元      │93年6月1日  │93年6月1日  │CH686426  │    │
├──┼──────┼───────┼──────┼──────┼─────┼──┤
│027 │92年10月30日│30,000元      │93年6月1日  │93年6月1日  │CH686427  │    │
├──┼──────┼───────┼──────┼──────┼─────┼──┤
│028 │92年10月30日│30,000元      │93年6月1日  │93年6月1日  │CH686428  │    │
├──┼──────┼───────┼──────┼──────┼─────┼──┤
│029 │92年10月30日│30,000元      │93年6月1日  │93年6月1日  │CH686429  │    │
├──┼──────┼───────┼──────┼──────┼─────┼──┤
│030 │92年10月30日│30,000元      │93年6月1日  │93年6月1日  │CH686430  │    │
├──┼──────┼───────┼──────┼──────┼─────┼──┤
│031 │92年10月30日│30,000元      │93年6月1日  │93年6月1日  │CH686431  │    │
├──┼──────┼───────┼──────┼──────┼─────┼──┤
│032 │92年10月30日│30,000元      │93年6月1日  │93年6月1日  │CH686432  │    │
├──┼──────┼───────┼──────┼──────┼─────┼──┤
│033 │92年10月30日│30,000元      │93年6月1日  │93年6月1日  │CH686433  │    │
├──┼──────┼───────┼──────┼──────┼─────┼──┤
│034 │92年10月30日│30,000元      │93年6月1日  │93年6月1日  │CH686434  │    │
├──┼──────┼───────┼──────┼──────┼─────┼──┤
│035 │92年10月30日│30,000元      │93年6月1日  │93年6月1日  │CH686435  │    │
├──┼──────┼───────┼──────┼──────┼─────┼──┤
│036 │92年10月30日│30,000元      │93年6月1日  │93年6月1日  │CH686436  │    │
├──┼──────┼───────┼──────┼──────┼─────┼──┤
│037 │92年10月30日│30,000元      │93年6月1日  │93年6月1日  │CH686437  │    │
├──┼──────┼───────┼──────┼──────┼─────┼──┤
│038 │92年10月30日│30,000元      │93年6月1日  │93年6月1日  │CH686438  │    │
├──┼──────┼───────┼──────┼──────┼─────┼──┤
│039 │92年10月30日│30,000元      │93年6月1日  │93年6月1日  │CH686439  │    │
├──┼──────┼───────┼──────┼──────┼─────┼──┤
│040 │92年10月30日│30,000元      │93年6月1日  │93年6月1日  │CH686440  │    │
└──┴──────┴───────┴──────┴──────┴─────┴──┘
正本係照原本作成。
如不服本判決，應於收受送達後二十日內向本院提出上訴書狀，
其未表明上訴理由者，應於提出上訴後二十日內向本院補提理由
書狀（均須按他造當事人之人數附繕本）
                                書記官  黃麗燕
中    華    民    國    98    年    10    月    21    日


司法院資訊處製作；財團法人民間司法改革基金會備份。
